【裁判字號】    89,上易,383
【裁判日期】    890426
【裁判案由】    詐欺
【裁判全文】
台灣高等法院台中分院刑事判決                    八十九年度上易字第三八三號
    上  訴  人
    被      告  乙○○
右上訴人因詐欺案件，不服台灣台中地方法院八十八年十二月三十一日第一審判決（
八十八年度易字第三六七二號，起訴案號：台灣台中地方法院檢察署八十八年度偵字
第一二五一三號），提起上訴，本院判決如左：
    主      文
原判決撤銷。
乙○○無罪。
    理      由
一、公訴意旨以：被告乙○○明知自己並無清償債務能力，竟意圖為自己不法之所有
    ，於民國（下同）八十七年七月二十五日下午二時三十分許，在台中市南區永興
    里四巷十五號丙○○住處，向丙○○佯稱：伊急需現金週轉，欲調借新台幣 (下
    同)七萬元，要求丙○○允予調借一個月云云。丙○○不疑有詐，乃如數貸予乙
    ○○，乙○○於取得現款後，當日下午五、六時許，即交付以其妻王薇 (另為不
    起訴處分)為發票人、付款人台中市第四信用合作社復興分社、發票日八十八年
    八月三十一日、面額七萬元之支票一紙交予丙○○收執。丙○○屆期提示，竟因
    存款不足而遭退票，乙○○遂請求延期給付借款，復持王薇為發票人、付款人台
    中市第四信用合作社復興分社、發票日八十八年九月三十一日、面額七萬四千二
    百元之支票一紙再交丙○○收執。屆期丙○○再為提示，仍因存款不足而遭退票
    ，乙○○乃再以自己與其妻王薇為共同發票人、發票日八十七年十月九日、到期
    日八十七年十月三十一日、面額七萬元之本票一紙交予丙○○收執。詎屆期乙○
    ○仍未能兌現。因認犯有刑法第三百三十九條一項之意圖為自己不法之所有，以
    詐術使人將本人之物交付罪云云。
二、訊據被告乙○○供承其自八十七年七月間即週轉失靈，及向告訴人丙○○之夫借
    款七萬元 (實際由丙○○出資），並言明借用一個月及後來請求延期仍未能如期
    清償之事實不諱，惟矢口否認有何詐欺犯行，辯稱：伊向告訴人丙○○之夫借款
    係為供伊之裝潢公司票款之用，且伊被裝潢客戶倒四、五十萬元，以致週轉不靈
    ，伊並非故意詐騙告訴人云云。經查，告訴人於本院訊問時，供稱被告於向其夫
    借款之清償期屆至後即央求延期清償，惟屆期又再要求延期，卻未能給付分文，
    乃至其於提出詐欺告訴後，偵查中達成之和解亦未能如期清償，迄於本院審理中
    始全數清償完畢。
三、本院認為，被告於借款後，未逃匿，且於每次債務到期後即向告訴人請求延期，
    並在本院審理中清償完畢，似亦顯示被告無逃避債務責任之意思，而可能確有難
    以立即克服之經濟上困境，則其於借款之初，究有無詐騙之不法意圖，甚難率斷
    ；此外，本院查無其他積極之事證證明被告有公訴人所指之犯行，尚難認被告之
    犯罪證據已充足，則原審為被告罪刑之宣告，尚有未洽，被告上訴意旨指摘原判
    決不當，為有理由，應由本院予以撤銷，改判被告無罪。
四、據上論斷，應依刑事訴訟法第三百六十九條第一項前段、第三百六十四條、第三
    百零一條第一項，判決如主文。
本案經檢察官甲○○到庭執行職務。
中      華      民      國    八十九     年     四     月    二十六     日
                                  臺灣高等法院臺中分院刑事第八庭
                                        審判長法  官  羅  得  村
                                              法  官  古  金  男
                                              法  官  林  輝  煌
右正本證明與原本無異。
不得上訴。
                                              書記官  劉  恒  宏
中      華      民      國    八十九     年     四     月     二十六    日
                                                                        Ａ


司法院資訊處製作；財團法人民間司法改革基金會備份。
